【裁判字號】    89,易,433
【裁判日期】    890731
【裁判案由】    違反商標法
【裁判全文】
臺灣雲林地方法院刑事判決                          八十九年度易字第四三三號
    公  訴  人  臺灣雲林地方法院檢察署檢察官
    被      告  乙○○
    選任辯護人  施登煌
右列被告因違反商標法案件，經檢察官提起公訴 (八十八年度偵字第五四一一號、八
十八年度偵字第五四九七號、八十九年度偵字第四三三號），本院判決如左：
    主  文
乙○○連續明知為同一商品，使用相同於他人註冊商標之圖樣而販賣，處有期徒刑陸
月；併科罰金新台幣肆萬元，有期徒刑如易科罰金、罰金如易服勞役，均以新台幣玖
佰元即銀元參佰元折算壹日。
扣案之仿香奈兒ＣＨＡＮＥＬ手提包壹佰貳拾肆個，勞力士ＲＯＬＥＸ手錶玖拾伍只
，伯爵ＰＩＡＧＥＴ手錶陸拾陸只，雷達ＲＡＤＯ手錶壹只，浪琴ＬＯＮＧＩＮＧＥ
Ｓ參只，卡地亞ＣＡＲＴＩＥＲ皮帶參條，登喜路ＤＵＮＨＩＬＬ皮帶陸條，江斯丹
頓ＶＡＣＨＥＲＯＮＣＯＮＳＴＡＮＴＩＮ手錶拾壹只，保羅ＳＰＯＴ  ＰＯＬＯ
ＣＬＵＢ手錶拾捌只及交易帳冊壹本均沒收。
    事  實
一、乙○○明知瑞士商瑞士勞力士ＲＯＬＥＸ錶廠、瑞士商倩妮ＣＨＡＮＥＬ股份有
    限公司、瑞士商比亞給特ＰＩＡＧＥＴ公司、瑞士商雷達ＲＡＤＯ手錶公司、瑞
    士商佛朗西龍隆吉那ＬＯＮＧＩＮＧＥＳ鐘錶股份有限公司、英商奧佛雷旦喜Ａ
    ＬＦＲＥＤ  ＤＵＮＨＩＬＬ股份有限公司、荷蘭商佳得ＣＡＲＴＩＥＲ國際公
    司等廠商之商標圖案均依法在我國經濟部中央標準局（民國八十八年一月廿六日
    改制為經濟部智慧財產權局）申請註冊取得商標專用權，分別使用於鐘錶及其組
    件及其他應屬本類之製品、皮革製品、皮夾、皮帶、旅行袋、手提箱袋等商品，
    均在核准專用期間內（ＤＵＮＨＩＬＬ、ＰＩＡＧＥＴ公申請延展專用期間中）
    ，竟基於概括之犯意，自民國八十七年四月間起，向不詳姓名年籍之人，陸續販
    入仿冒上述知名外國廠商商標之手錶、皮帶、手提包等商品，且以自己所有位於
    雲林縣北港鎮○○里○○路六二二號之住處（一、二樓係出租給張素鑾作理髮廳
    營業之用）三、四樓作為屯置上開販入之仿冒商標商品之處所，並印製名片，以
    萬興電器有限公司為幌子，名為批發零售家電用品，實則俟機自八十七年四月一
    日起，連續將上開販入之仿冒商標商品賣與「馬少」、「丁○」、「阿龍」、「
    秀鳳」、「阿乎」、「秋香」、「甲○」、「名將精品店」、「巨將精品店」等
    多人，其賣出價格為手錶每只新臺幣（下同）二百元至四萬元不等，皮包每個三
    千元至四千元不等。嗣於八十八年十月四日下午五時卅分許，為警持檢察官所核
    發之搜索票，至上開處所實施搜索時，當場扣得仿香奈兒ＣＨＡＮＥＬ手提包一
    百廿四個、勞力士ＲＯＬＥＸ手錶九十五只、伯爵ＰＩＡＧＥＴ手錶六十六只、
    雷達ＲＡＤＯ手錶一只、浪琴ＬＯＮＧＩＮＧＥＳ三只、卡地亞ＣＡＲＴＩＥＲ
    皮帶三條、登喜路ＤＵＮＨＩＬＬ皮帶六條、江斯丹頓ＶＡＣＨＥＲＯＮＣＯＮ
    ＳＴＡＮＴＩＮ手錶十一只、保羅ＳＰＯＴＰＯＬＯＣＬＵＢ手錶十八只，並於
    同址房間書桌上扣得乙○○記載上開仿冒商標商品交易之帳冊一本。
二、案經雲林縣警察局北港分局報請及倩妮、勞力士、比亞給特、雷達、佛朗西龍隆
    吉那、佳得、奧佛雷旦喜等公司訴請台灣雲林地方法院檢察署檢察官偵查起訴。
    理  由
一、訊據被告乙○○固供承於其上開處所放置有前揭仿冒商標之商品及扣案之帳冊內
    容均為伊所書寫等情，惟矢口否認販賣仿冒商標之商品，辯稱：上開住所係伊於
    八十八年八月間借給朋友吳正助堆放東西，伊因患病經常居住台北，偶而才回北
    港住，伊未見過扣案物品，亦不知係何人所有，至帳冊內容多係記載朋友拿支票
    向伊調現之記錄，部分則係記載伊送朋友在夜市買回之手錶云云。惟查右揭事實
    ，業據告訴代理人己○○於警訊時，告訴代理人洪榮宗、宿文堂於偵審中指述綦
    詳；而扣案之物品亦據勞力士公司技師卓文緯及倩妮、比亞給特、雷達、佛朗西
    龍隆吉那、佳得、奧佛雷旦喜等六家告訴人委任之己○○於警訊時鑑定確係仿冒
    告訴人等商標圖案之膺品等語在卷可憑，並有勞力士中心有限公司臺灣分公司出
    具之鑑定證明及真品、仿冒品市價一覽表各一紙附卷可稽。次查搜索查獲當日（
    十月四日）被告經警電話聯絡騙稱立即到場，惟屆時並未到場，其子許貴生當日
    於警訊時陳稱：上開住所係出租給黃新富，有房屋租賃契約書一紙為證云云；惟
    證人黃新富雖於檢察官訊問時證稱：伊係於八十八年八月十六日，向被告之子許
    貴生承租，但未住進去云云；然其於警局初訊時卻證稱：該租賃契約書是今（四
    ）日下午四點多，許貴生匆匆叫我捺印的，也是今天填寫的，是許貴生想叫伊頂
    替，因為伊覺得這件事情太大了，所以不敢頂替等語。足見被告之子所謂被搜索
    住所曾出租一節，應屬虛構，顯係因面臨查緝，東窗事發，為求倖免訴追所虛擬
    之遁詞。針對此一疑點，被告乙○○於八十八年十月六日經警通知到案後，旋改
    口辯稱：扣押物係其友人吳正助的，伊於八十八年八月間將房屋借給吳正助，不
    知道吳正助放了什麼東西云云；證人吳正助於偵查中亦附和其詞，證稱：扣案之
    物係伊所有，於八十八年七月間在北港鎮牛墟夜市向一不知姓名年籍之男子購買
    ，用來招攬泰國旅遊之用，伊將被告之住處借來放購得之物，伊係分多次搬上去
    的云云；復稱：伊未曾見過該男子，伊是當晚逛夜市臨時買的，共買了八萬元，
    伊是在北港、土庫等地做雜工云云。觀其證詞，其既係做雜工，竟能在逛夜市時
    ，臨時起意向陌生男子購買高達八萬元之仿冒品，而目的僅係未來作為招攬泰國
    旅遊之用，其證詞明顯與常情不符，純係迴護之詞，不足採信。再查被告乙○○
    於偵查中先供稱：伊每個月都會回北港其上開住所居住云云，經檢察官質以：既
    然每個月都會回上開住所，何以不知其住處放有大量可疑之仿冒商品？被告旋又
    翻稱：從八十八年八月間起至十月四日被查獲時止，伊回北港時都去唱ＫＴＶ，
    沒有回去住處云云，其供詞反覆，已令人質疑；參以查獲現場除擺放被告之結婚
    照、其所有之衣物、存有多包被告領用之藥物袋外，其中一袋配藥日期記載為「
    八十八年九月二十七日配二十八日份」（距查獲日僅一星期）等字跡，有相片一
    張附於警卷可稽，並為被告之子許貴生於警訊時所是認，故被告供稱其甚少回去
    居住處所之辯解，亦係臨訟編織之飾詞。復查承租被告上開住所一、二樓之證人
    張素鑾於偵查中具結稱：「我有看到乙○○搬上去（搬扣押物上三、四樓），但
    不知是何物」、「他有拿（皮包）樣本照片給我看」等語，證人張素鑾既係向被
    告承租房屋為營業場所，彼此又無怨隙，衡情當不致甘冒遭被告解約而任意杜撰
    對被告不利證言之理，是其證詞足可採信。末查被告雖於本院調查時聲請傳喚證
    人丁○、甲○、庚○○、丙○○、戊○○等人作證，其等均證稱：乙○○曾送伊
    一個手錶等語，惟其等或自陳係被告之好友或乾女兒，則證詞是否偏袒，頗有可
    疑，且如確係偶而贈送親朋好友仿冒手錶，竟將之記載於帳冊之內，實與常情不
    符；再經詳閱本件扣案之帳冊內容，發現該帳冊所記載者，除部分係記載春茶、
    茶、藥酒、支票外，共有九十六處係記載錶、皮帶等買賣項目，其期間從八十七
    年四月一日起，至八十八年八月卅日記載甚多，每次金額從二百元至三、四萬元
    均有，如記載「６月８日男表１個１５００」、「８月２９日表４個１０００」
    、「８月３０日表女２００００」、「９月２６日表４個１０００」、「９月３
    ０日伯１個４００００」、「１０月５日伯女１００００」、「１月８日表３５
    ０個３５０００」、「２月９日表中排紅１２０００」、「３月１３日表７個１
    ０００」、「４月１日男女表Ⅹ３０  １０００」、「７月１９日皮帶Ⅹ２０
    ５０００」、「８月３０日皮帶５００」等，與證人等證稱「係送其等手表一個
    」之記載明顯不同，足證前開證人所言係迴護之詞，亦難以採信。另衡諸文義及
    一般社會觀念，前開記載顯係仿冒告訴人等商標商品之交易紀錄無疑；況被告自
    承係作電器生意，則何來如此多非電器營業項目之手錶、皮帶等買賣？益見被告
    上開辯解，均係事後卸責之詞，不足採信。此外，復有現場照片四十五張附於警
    卷可憑，事證明確，被告犯行堪以認定。
二、被告乙○○明知使用相同於他人註冊商標圖案之商品而販賣，核其所為，係犯商
    標法第六十三條之販賣仿冒商標商品罪。其先後多次犯行，時間緊接，犯罪構成
    要件相同，顯係基於概括犯意反覆為之，應依連續犯之規定論以一罪，並加重其
    刑。爰審酌被告為圖厚利，竟販賣仿冒商標之商品，不僅影響消費者利益，且嚴
    重妨害工商企業之正常發展、影響我國國際形象，及被查獲之仿冒商品數量甚多
    ，犯後仍飾詞狡辯，不知悔悟等一切情狀，量處如主文所示之刑，並諭知易科罰
    金及易服勞役之折算標準，以資懲儆。
三、扣案仿香奈兒ＣＨＡＮＥＬ手提包一百廿四個、勞力士ＲＯＬＥＸ手錶九十五只
    、伯爵ＰＩＡＧＥＴ手錶六十六只、雷達ＲＡＤＯ手錶一只、浪琴ＬＯＮＧＩＮ
    ＧＥＳ三只、卡地亞ＣＡＲＴＩＥＲ皮帶三條、登喜路ＤＵＮＨＩＬＬ皮帶六條
    、江斯丹頓ＶＡＣＨＥＲＯＮＣＯＮＳＴＡＮＴＩＮ手錶十一只、保羅ＳＰＯＴ
    ＰＯＬＯＣＬＵＢ手錶十八只，均應依商標法第六十四條規定宣告沒收之；另扣
    案之帳冊一本，係被告所有供犯罪所用之物，爰依刑法第三十八條第一項第二款
    規定宣告沒收之。
據上論斷，應依刑事訴訟法第二百九十九條第一項前段，商標法第六十三條、第六十
四條，刑法第十一條、第五十六條、第四十一條、第四十二條第二款，罰金罰鍰提高
標準條例第二條，現行法規所定貨幣單位折算新台幣條例第二條，判決如主文。
本案經檢察官蔣得龍到庭執行職務。
中      華      民      國      八十九      年    七    月    三十一    日
                                            臺灣雲林地方法院刑事第一庭
                                                    法  官  唐  光  義
右正本證明與原本無異。
如不服本判決，應於判決送達後十日內向本院提出上訴狀( 應附繕本 )。
                                                    書記官  陳  善  永
中      華      民      國      八十九      年    七    月    三十一    日
商標法第六十三條
明知為前條商品而販賣、意圖販賣而陳列、輸出或輸入者，處一年以下有期徒刑、
拘役或併科新臺幣五萬元以下罰金。


司法院資訊處製作；財團法人民間司法改革基金會備份。
